臺灣板橋地方法院民事判決　　　　　　　　94年度親字第37號
原　　　告　乙○○
被　　　告　丙○○　暫名，即.
兼法定代理　甲○○
人
當事人間請求否認子女事件，本院於中華民國94年6 月20日言詞
辯論終結，判決如左：
    主    文
確認被告丙○○（即乙○○於民國94年2 月23日上午7 時23分在
台北縣新莊市○○路243號1-3 樓曜生婦產科診所出生之出生之
男嬰）非原告乙○○自被告甲○○受胎所生之婚生子女。
訴訟費用由被告負擔。
    事實及理由
一、原告主張：原告與被告甲○○於民國87年5 月23日結婚，嗣
    雙方於93年8 月9 日離婚，惟兩造離婚前92年2 月間即已分
    居，原告並於離婚後之94年2 月23日生下被告丙○○，依法
    雖推定為原告與被告甲○○所生。惟實際上丙○○係原告與
    訴外人丁○○之子女（原告與訴外人丁○○已於94年1 月31
    日結婚），爰依民法第1063條之規定，提起否認子女之訴。
    並聲明：確認被告丙○○非原告自被告甲○○受胎所生之婚
    生子。
二、被告方面：被告甲○○未於言詞辯論期日到場，惟據其提出
    之書狀略以：本人與被告丙○○無任何血緣關係。
三、原告主張其與被告甲○○於87年5 月23日結婚，嗣雙方於93
    年8 月9 日離婚，惟兩人離婚前92年2 月間即已分居，原告
    並於離婚後之94年2 月23日生下被告丙○○，依法雖推定為
    原告與被告甲○○所生，惟實際上丙○○係原告與訴外人丁○○之子女（原告與訴外人丁○○已於94年1 月31日結婚）
    之事實，業據原告出戶籍謄本二件、出生證明書影本一份為
    證，並有被告甲○○出具之書面一份為證。而本院依職權函
    請法務部調查局為親子血緣關係鑑定，被告丙○○與訴外人
    丁○○二人經以人類遺傳因子ＤＮＡ　ＳＴＲ式型別、累積
    親子關係指數ＣＩＰ值驗算法鑑定結果，其二人之各項ＤＮ
    Ａ型別均無矛盾，因此認為訴外人丁○○極可能（機率百分
    之九九‧九九以上）為被告丙○○之生父，亦有法務部調查
    局94年5 月18日調科肆字第09400235400 號鑑定通知書附卷
    可參。被告丙○○與訴外人丁○○既有高達百分之九九‧九
    九以上之機率具有一親等血緣關係，自堪認原告主張被告丙○○非原告自被告甲○○受胎所生，要屬真實，堪以採信。
四、按從子女出生日回溯自181 日起至第302 日止為受胎期間；
    能證明受胎回溯在前項第302 日以前者，以其期間為受胎期
    間。又妻之受胎，係在婚姻關係存續中者，推定其所生子女
    為婚生子女；前項推定，如夫妻之一方能證明妻非自夫受胎
    者，得提起否認之訴，但應於知悉子女出生之日起，一年內
    為之，民法第1062條、第1063條分別定有明文。經查，本件
    原告於94年2 月23日產下被告丙○○之時，依法雖應推定被
    告丙○○為原告與被告甲○○所生之婚生子女，然參以前開
    法務部調查局鑑定結果，被告丙○○與案外人丁○○間具有
    父子血緣關係，被告丙○○實非原告自被告甲○○受胎所生
    。從而，原告於被告丙○○94年2 月23日出生後一年內提起
    本件否認子女之訴，於法洵屬有據，應予准許。
五、訴訟費用裁判之依據：民事訴訟第78條、第85條第1 項。
中　　華　　民　　國　　94　　年　　7 　　月　　4 　　日
                        家事法庭  法  官  劉大衛
右正本證明與原本無異。
如對本判決不服，應於判決送達後20日內向本院提出上訴狀。
中　　華　　民　　國　　94　　年　　7 　　月　　4 　　日
                                  書記官  李錦輝
